臺灣臺東地方法院刑事簡易判決　　　　　100年度簡字第106號
聲　請　人　臺灣臺東地方法院檢察署檢察官
被　　　告　黃俊儒
　　　　　　趙亭
　　　　　　王嘉倩
　　　　　　李佩雯
　　　　　　廖思茜
上列被告因賭博案件，經檢察官聲請以簡易判決處刑（100年度
偵字第1084號、第1559號），本院前認為不宜以簡易判決處刑，
改依通常程序審理，嗣被告於本院準備程序中均自白犯罪，本院
改以簡易判決處刑，判決如下：
    主  文
黃俊儒共同意圖營利，聚眾賭博，處有期徒刑陸月，如易科罰金
，以新臺幣壹仟元折算壹日。扣案如附表所示之物均沒收。
趙亭、王嘉倩、廖思茜共同意圖營利，聚眾賭博，各處有期徒刑
貳月，如易科罰金，均以新臺幣壹仟元折算壹日。均緩刑貳年。
扣案如附表所示之物均沒收。
李佩雯共同意圖營利，聚眾賭博，累犯，處有期徒刑參月，如易
科罰金，以新臺幣壹仟元折算壹日。扣案如附表所示之物均沒收
。
    事實及理由
一、本件除犯罪事實欄第一點第8行有關「『槍神』1台」之記載
    ，應更正為「『槍神』3台」，第9行有關「『彈珠』1台」
    之記載，應補充為「『彈珠檯』1台」，第10至11行有關「
    李佩雯（前犯詐欺罪，經法院判處有期徒刑3月確定）」之
    記載，應補充為「李佩雯（前犯詐欺罪，經本院以99年度東
    簡字第20號判處有期徒刑3月確定）」，第25至26行有關「
    積分卡1疊、海報8張」之記載，應更正為「寄分卡1疊、海
    報6張」；證據並所犯法條欄第一點證據名稱欄編號第9號有
    關「扣押物清單」之記載，應更正為「扣押物品目錄表」，
    編號第11號有關「現場照片」之記載，應補充為「現場照片
    72張」，證據並所犯法條欄第二點第12行有關「積分卡1疊
    」之記載，應更正為「寄分卡1疊」，第13行有關「海報8張
    」之記載，應更正為「海報6張」；另補充證據「臺東縣政
    府電子遊戲場業營業級別證1紙」外，其餘犯罪事實、證據
    並所犯法條，均引用如附件檢察官聲請簡易判決處刑書之記
    載。
二、論罪科刑部分：
（一）按刑法第268條之意圖營利，只須主觀上有圖得利益之意
      思為已足，不以實際上取得利益為要件。又電子遊戲機之
      程式如於設計之初即已隱含該遊戲機具有較高獲勝機率，
      已非純粹射倖性得比擬，此從經營者必須花費鉅資購買或
      租用遊戲機台，並提供場所擺放而仍能獲利即明，是該等
      提供賭博場所以擺設電子遊戲機與之對賭之行為，亦同時
      具有營利之意圖。是核被告黃俊儒、趙亭、王嘉倩、李佩
      雯、廖思茜所為，均係犯刑法第266條第1項前段之普通賭
      博罪及第268條之意圖營利供給賭博場所、聚眾賭博罪。
      聲請書內雖未記載被告5人涉犯刑法第266條第1項之賭博
      罪，惟因聲請書犯罪事實欄業已載明被告5人以上開遊戲
      機與賭客對賭之事實，是此部分應在起訴範圍內，本院自
      應一併審理，附此敘明。
（二）被告5人就上開犯行，有犯意聯絡與行為分擔，均應論以
      共同正犯。
（三）次按刑事法若干犯罪之行為態樣，本質上原具有反覆、延
      續實行之特徵，立法時既予特別歸類，定為犯罪構成要件
      之行為要素，則行為人基於概括之犯意，在密切接近之一
      定時、地持續實行之複次行為，倘依社會通念，於客觀上
      認為符合一個反覆、延續性之行為觀念者，於刑法評價上
      ，即應僅成立一罪，俾免有重複評價、刑度超過罪責與不
      法內涵之疑慮；學理上所稱「集合犯」之職業性、營業性
      或收集性等具有重複特質之犯罪均屬之，例如經營、從事
      業務、收集、販賣、製造、散布等行為概念者是（最高法
      院95年度臺上字第1079號判決參照）。準此，所謂「集合
      犯」，係指立法者所制定之犯罪構成要件中，依其本質、
      犯罪目的及社會常態觀之，本就預定有數個同種類之行為
      將反覆實行之犯罪而言，將各自實現犯罪構成要件之反覆
      多數行為，解釋為集合犯，而論以一罪。故是否屬於「集
      合犯」，在主觀上應視其是否出於行為人單一或概括之決
      意或目的，在客觀上則應依其犯罪構成要件類型斟酌法律
      規定之本來意涵、實現該犯罪目的之必要手段、社會生活
      經驗中該犯罪具有反覆或延續實行之常態及社會通念等因
      素，並秉持刑罰公平原則，綜合加以判斷。經查：本件被
      告5人分別自99年1月1日或渠等任職時起至100年5月12日
      為警查獲止，提供賭博場所聚眾賭博而與不特定賭客對賭
      並營利之營業性行為，係在密集期間內以相同之方式持續
      進行，未曾間斷，是被告5人此多次共同賭博及意圖營利
      提供賭博場所、聚眾賭博之犯行，即具有反覆、延續實行
      之特徵，揆諸上開說明，應屬集合犯，僅成立一罪。
（四）另被告5人係以一行為同時觸犯上開數罪名，為想像競合
      犯，應均從一重之意圖營利聚眾賭博罪論處。
（五）至被告李佩雯有如犯罪事實欄所載論罪科刑及執行之情形
      ，有臺灣高等法院被告前案紀錄表1份在卷可按，其於有
      期徒刑執行完畢後，5年內故意再犯本案有期徒刑以上之
      罪，為累犯，應依刑法第47條第1項之規定加重其刑。
（六）爰審酌現今林立電玩業者以合法掩飾非法，表面上經營娛
      樂機台，實則暗中為客人兌換現金從事賭博性電玩業，從
      中獲取不法利益，不僅助長社會僥倖心理及賭博歪風，使
      人趨於怠惰，亦對社會風氣造成不良影響，惡性非輕，惟
      念及渠等犯後均坦認不諱，態度良好，另考量被告黃俊儒
      前因賭博案件，經本院以97年度東簡字第416號判處罰金
      新臺幣20,000元確定，並於98年4月13日繳納罰金執行完
      畢（不構成累犯），被告趙亭、王嘉倩、廖思茜並無前科
      ，有臺灣高等法院被告前案紀錄表各1份在卷可稽，且被
      告趙亭、王嘉倩、李佩雯、廖思茜為被告黃俊儒僱用之員
      工，是被告黃俊儒之犯罪情節顯較其他被告為重，兼衡本
      件遊藝場內擺放之電動機具非少、營業時間非長，並慮及
      檢察官之求刑尚屬允當，及渠等之教育程度、職業及家庭
      經濟狀況（被告黃俊儒為高中畢業、職業為商、家庭經濟
      狀況小康；被告趙亭為高職肄業、職業為商、家庭經濟狀
      況小康；被告王嘉倩為高職畢業、職業為遊藝場櫃臺開分
      小姐、家庭經濟狀況勉持；被告李佩雯為高職肄業、目前
      無業、家庭經濟狀況勉持；被告廖思茜為高職肄業、目前
      無業、家庭經濟狀況小康）等一切情狀，分別量處如主文
      所示之刑，並均諭知易科罰金之折算標準。
（七）末查：被告趙亭、王嘉倩、廖思茜3人均未曾因故意犯罪
      受有期徒刑以上刑之宣告，已如上述，渠等3人因貪圖利
      益，一時失慮，致罹刑典，惟渠等所分擔犯罪情節非鉅，
      年紀尚輕，經此偵審程序及科刑教訓，應皆能知所警惕而
      無再犯之虞，本院認上開宣告之刑以暫不執行為適當，爰
      均依刑法第74條第1項第1款之規定，併予宣告緩刑2年，
      以啟自新。
三、末按刑法第266條第2項為同法第38條之特別規定，祇要係當
    場賭博之器具、在賭檯或兌換籌碼處之財物，不問屬於犯人
    與否，皆應依該條項規定宣告沒收，且擺設電動賭博機賭博
    行為與一般賭博行為不同，擺設人每日開機營業時起，即處
    於隨時供不特定賭客投幣與其對賭之狀態，就擺設人而言，
    每日一旦開機營業，即認應已開始賭博行為，是既係營業時
    為警查獲，不論查獲時有無賭客在場賭博，查扣之賭博性電
    玩機具均屬當場賭博之器具，應依刑法第266條第2項沒收之
    。又沒收為從刑之一種，依主從不可分之原則，應附隨緊接
    於主刑之下而同時宣告；又共同正犯因相互間利用他人之行
    為，以遂行其犯意之實現，本於責任共同之原則，共同正犯
    應對所參與犯罪之全部事實負責，有關從刑之沒收部分，對
    於共犯間供犯罪所用之物或他共同正犯所得之物，亦均應於
    其本身所處主刑之後，併為沒收之諭知，又共同正犯之犯罪
    所用或因犯罪所得之物採連帶沒收主義，乃因共同正犯於犯
    意聯絡範圍內，同負行為責任，且為避免執行時發生重複沒
    收之故。因此，若應沒收之物係屬特定之物，因彼等就該沒
    收之物，應共同負責，且無重複執行沒收之疑慮，自無諭知
    連帶沒收之必要（司法院（82）廳刑一字第883號、司法院
    （78）廳刑一字第1692號函文研究意見、高法院98年度台上
    字第1470號、92年度台上字第7050號、98年度台上字第4003
    號判決參照）。經查：扣案如附表編號1至21之遊戲機具（
    均含IC板），係屬當場賭博之器具；而扣案如附表編號22、
    23所示之物，分別為在兌換籌碼處及賭檯之財物，不問屬於
    犯人與否，均應依刑法第266條第2項之規定宣告沒收。另扣
    案如附表編號24至33所示之物，為被告黃俊儒所有並供渠等
    共同犯本件賭博罪行所用之物，已如上述，本於責任共同原
    則，亦應依刑法第38條第1項第2款之規定諭知沒收。
四、依刑事訴訟法第449條第1項前段、第3項、第450條第1項、
    第454條第2項，刑法第28條、第266條第1項、第2項、第268
    條、第55條、第47條第1項、第41條第1項前段、第38條第1
    項第2款、第74條第1項第1款，刑法施行法第1條之1，逕以
    簡易判決處刑如主文所示。
五、如不服本判決，得自收受送達之日起10日內，向本院提出上
    訴狀，上訴於第二審合議庭（須附繕本）。
中    華    民    國   100    年    11   月    10  日
                  臺東簡易庭    法  官  楊忠霖
以上正本證明與原本無異。
如不服本判決應於收受本判決後10日內向本院提出上訴書狀（須
附繕本）。「切勿逕送上級法院」。
                                書記官  鄭鈺瓊
中    華    民    國   100    年    11    月    10    日
附錄本案刑法條文全文：
中華民國刑法第266條
（普通賭博罪與沒收物）
在公共場所或公眾得出入之場所賭博財物者，處 1 千元以下罰
金。但以供人暫時娛樂之物為賭者，不在此限。
當場賭博之器具與在賭檯或兌換籌碼處之財物，不問屬於犯人與
否，沒收之。
中華民國刑法第268條
（圖利供給賭場或聚眾賭博罪）
意圖營利，供給賭博場所或聚眾賭博者，處 3 年以下有期徒刑
，得併科 3 千元以下罰金。
 附表
┌──┬───────────────┬──────┐
│編號│扣案物品                      │數量        │
├──┼───────────────┼──────┤
│1   │電子遊戲機：麻雀物語（含IC板）│3台（3片）  │
├──┼───────────────┼──────┤
│2   │電子遊戲機：南國育（含IC板）│2台（2片）  │
├──┼───────────────┼──────┤
│3   │電子遊戲機：拳擊（含IC板）    │1台（1片）  │
├──┼───────────────┼──────┤
│4   │電子遊戲機：超悟空（含IC板）  │2台（2片）  │
├──┼───────────────┼──────┤
│5   │電子遊戲機：北斗（含IC板）    │1台（1片）  │
├──┼───────────────┼──────┤
│6   │電子遊戲機：鬼武（含IC板）    │1台（1片）  │
├──┼───────────────┼──────┤
│7   │電子遊戲機：功夫淑女（含IC板）│2台（2片）  │
├──┼───────────────┼──────┤
│8   │電子遊戲機：押忍番長（含IC板）│2台（2片）  │
├──┼───────────────┼──────┤
│9   │電子遊戲機：吉宗（含IC板）    │4台（4片）  │
├──┼───────────────┼──────┤
│10  │電子遊戲機：7PK（含IC板）     │4台（4片）  │
├──┼───────────────┼──────┤
│11  │電子遊戲機：賽豬（含IC板）    │1台（1片）  │
├──┼───────────────┼──────┤
│12  │電子遊戲機：13支（含IC板）    │4台（4片）  │
├──┼───────────────┼──────┤
│13  │電子遊戲機：接龍（含IC板）    │2台（2片）  │
├──┼───────────────┼──────┤
│14  │電子遊戲機：瑪莉BAR（含IC板） │1台（1片）  │
├──┼───────────────┼──────┤
│15  │電子遊戲機：金錢豹BAR（含IC板 │1台（1片）  │
│    │）                            │            │
├──┼───────────────┼──────┤
│16  │電子遊戲機：槍神（含IC板）    │3台（3片）  │
├──┼───────────────┼──────┤
│17  │電子遊戲機：街頭霸王VR（含IC板│3台（3片）  │
│    │）                            │            │
├──┼───────────────┼──────┤
│18  │電子遊戲機：風雲（含IC板）    │2台（2片）  │
├──┼───────────────┼──────┤
│19  │電子遊戲機：魔豆（含IC板）    │2台（2片）  │
├──┼───────────────┼──────┤
│20  │電子遊戲機：野蠻遊戲（含IC板）│2台（2片）  │
├──┼───────────────┼──────┤
│21  │電子遊戲機：彈珠檯（含IC板）  │4台（4片）  │
├──┼───────────────┼──────┤
│22  │現金                          │新臺幣5,500 │
│    │                              │元          │
├──┼───────────────┼──────┤
│23  │代幣                          │1批         │
├──┼───────────────┼──────┤
│24  │電子磅秤                      │1台         │
├──┼───────────────┼──────┤
│25  │帳冊                          │4本         │
├──┼───────────────┼──────┤
│26  │員工休假表                    │1本         │
├──┼───────────────┼──────┤
│27  │機台積分報表                  │2張         │
├──┼───────────────┼──────┤
│28  │員工考勤表                    │4張         │
├──┼───────────────┼──────┤
│29  │寄分卡                        │1疊         │
├──┼───────────────┼──────┤
│30  │香菸空盒                      │8個         │
├──┼───────────────┼──────┤
│31  │海報                          │6張         │
├──┼───────────────┼──────┤
│32  │壓克力看板                    │1面         │
├──┼───────────────┼──────┤
│33  │監視器主機                    │1台         │
└──┴───────────────┴──────┘